臺灣臺中地方法院刑事判決　
110年度金訴字第1148號
公  訴  人  臺灣臺中地方檢察署檢察官
被      告  陳冠欣


上列被告因違反洗錢防制法等案件，經檢察官提起公訴（110年
度偵字第34681號；移送併辦案號：110年度偵字第40065號），
本院判決如下：
    主    文
陳冠欣幫助犯洗錢防制法第十四條第一項之洗錢罪，處有期徒刑
肆月，併科罰金新臺幣貳萬元，罰金如易服勞役，以新臺幣壹仟
元折算壹日。
    犯罪事實
一、陳冠欣依其一般社會生活之通常經驗，應可知悉一般人均可
     自行申請金融帳戶使用，如非意圖供犯罪使用，無收取他
    人 金融帳戶之必要，並可預見其將金融帳戶提供予真實姓
    名、 年籍不詳之人後，該人將可能藉由該蒐集所得之帳戶
    作為收 受詐欺取財款項之用，遂行詐欺取財犯行，並於提
    領後即產 生遮斷資金流動軌跡以逃避國家追訴、處罰之效
    果。陳冠欣於民國110年7月間某日，經瀏覽社群網站Facebo
    ok（下稱臉書）社團「家庭代工網（免費分享）」之徵才廣
    告後，與真實姓名及年籍均不詳通訊軟體LINE暱稱「劉雲瑜
    」、「陳主管」」（下稱暱稱「劉雲瑜」、「陳主管」；無
    證據證明上開各暱稱係相異之人）聯繫，得知某公司為稅務
    優惠需租用金融帳戶，每提供1個金融帳戶存摺、提款卡，
    每月可獲得新臺幣（下同）3萬元。陳冠欣依上開情節，雖
    可預見係詐欺犯罪者在對外租用金融帳戶，以遂行詐欺取財
    、一般洗錢犯行，仍為圖賺取報酬，於其發生並不違背自己
    本意之情況下，同時基於幫助他人犯詐欺取財及一般洗錢之
    不確定故意，先將其申辦之中華郵政股份有限公司帳號0000
    0000000000號帳戶（下稱系爭帳戶）提款卡密碼依暱稱「陳
    主管」指示更改後，於110年7月16日晚上7時6分許，在臺中
    市○○區○○路000號之統一便利超商大秀門市內，以店到店方
    式，將上開帳戶提款卡寄交予暱稱「陳主管」收受，而容任
    該人及詐欺取財其他成員使用前揭帳戶詐欺他人財物，並藉
    此掩飾犯罪所得去向。嗣該人取得前開帳戶資料後，即與其
    同夥（無證據證明係3人以上共同為之）共同基於意圖為自
    己不法所有之詐欺取財、一般洗錢犯意聯絡，於附表所示詐
    騙時間、方式，分別詐騙陳益君、許雅琳，致使陳益君、許
    雅琳誤信為真，因而陷於錯誤，依指示匯款至系爭帳戶內，
    各匯入系爭帳戶款項旋即遭提領一空（遭詐騙方式、匯款時
    間、金額，均詳如附表所示）。嗣陳益君、許雅琳發覺有異
    報警處理，始循線查悉上情。
二、案經陳益君訴由臺中市政府警察局清水分局、新北市政府警
    察局三重分局報告臺灣臺中地方檢察署檢察官偵查起訴、移
    送併辦。
    理    由
一、證據能力
  ㈠以下本案所引用被告以外之人於審判外之言詞或書面陳述，
    均經本院於審判時當庭直接提示而為合法調查，檢察官、被
    告陳冠欣均同意作為證據（見本院卷第73頁），本院審酌前
    開證據作成或取得狀況，均無非法或不當取證之情事，亦無
    顯不可信情況，故認為適當而均得作為證據。是前開證據，
    依刑事訴訟法第159條之5規定，均具有證據能力。
  ㈡除法律另有規定外，實施刑事訴訟程序之公務員因違背法定
    程序取得之證據，其有無證據能力之認定，應審酌人權保障
    及公共利益之均衡維護，刑事訴訟法第158條之4定有明文。
    本案所引用之非供述證據，並無證據證明係實施刑事訴訟程
    序之公務員違背法定程序所取得，且檢察官、被告均未表示
    無證據能力，自應認均具有證據能力。
二、認定犯罪事實所憑證據及理由
　　訊據被告固坦承其於上開時、地將系爭帳戶提款卡修改密碼
    後，寄交予暱稱「陳主管」收受等情，惟矢口否認有何幫助
    詐欺取財、幫助一般洗錢犯行。辯稱：其係為了求職而寄交
    系爭帳戶提款卡，暱稱「劉雲瑜」、「陳主管」稱係供企業
    增加人事成本、申請稅務優惠，需要租用金融帳戶，約定報
    酬為1個帳戶每月3萬元。其不知道對方會將金融帳戶作詐騙
    、洗錢使用等語。經查：
　㈠被告得知上開租用金融帳戶訊息後，將其申設系爭帳戶提款
    卡密碼依暱稱「陳主管」指示修改，並以店到店方式，將系
    爭帳戶提款卡寄交予暱稱「陳主管」等情，業據被告於警詢
    、檢察事務官調查中、本院審理時坦承在卷（見第34681號
    偵卷第11至14、113至116頁、第40065號偵卷第17至20頁、
    本院卷第77頁），且有統一超商「交貨便」存單及收據1份
    、陳冠欣提出通訊軟體LINE對話內容翻拍照片64張附卷可參
    （見第34681號偵卷第21至55頁），上開事實，堪以認定。
    又暱稱「陳主管」及其同夥收受上開帳戶資料後，詐欺告訴
    人陳益君、被害人許雅琳，致使告訴人陳益君、被害人許雅
    琳誤信為真，因而陷於錯誤，依指示匯款至上開帳戶內，而
    各該款項旋遭提領（遭詐騙方式、匯款時間、金額，均詳如
    附表所示）乙節，有如附表「所憑證據及其卷內位置」欄所
    示證據在卷可證，此部分事實，亦可認定。
　㈡被告雖以前詞置辯，惟查：
　　⒈按刑法上之故意，可分為確定故意（直接故意）與不確定
      故意（間接故意），所謂「不確定故意」，係指行為人對
      於構成犯罪之事實，預見其發生而其發生並不違背其本意
      者，刑法第13條第2項定有明文。金融帳戶事關存戶個人
      財產權益之保障，屬個人理財之工具，金融帳戶之存摺及
      金融卡，僅係供使用人作為存款、提款、匯款或轉帳之工
      具，一般人在正常情況下，皆可以存入最低開戶金額之方
      式自行向銀行自由申請開立存款帳戶，且僅需依銀行指示
      填寫相關資料並提供身分證件即可，極為方便簡單、不需
      繁瑣程序；而領取帳戶存摺及金融卡使用，並無任何特定
      身分之限制，且得同時在不同金融機構申請多數存款帳戶
      使用，此乃眾所週知之事實，苟非意在將該存款帳戶作為
      犯罪之不法目的，本可自行向金融行庫開戶使用，實無蒐
      集他人存款帳戶存摺或金融卡之必要，足見他人不以自己
      名義申請開戶，反以其他方式向不特定人蒐集、收購或租
      借金融機構帳戶使用，衡情應能懷疑蒐集、收購或租借帳
      戶之人，其目的係在藉帳戶取得不法犯罪所得，再加以提
      領之用。又金融帳戶若與存戶之金融卡及密碼結合，專屬
      性、私密性更形提高，除非本人或與本人具密切親誼關係
      者，難認有何正當理由可自由流通使用該金融卡，稍具通
      常社會歷練之一般人應具備妥為保管該等物品，縱有特殊
      情況，致須將該等物品交付予自己不具密切親誼之人時，
      亦必深入瞭解該他人之可靠性與用途，以防止遭他人違反
      自己意願使用或不法使用之常識。再者，近來各類形式利
      用電話或電腦網路途徑進行詐騙之詐欺犯罪層出不窮，該
      等犯罪，多數均係利用他人帳戶作為詐欺所得財物之出入
      帳戶，業經媒體廣為披載，金融機關亦一再提醒勿將帳戶
      資料提供他人使用之重要性。是依一般人通常之知識、智
      能及經驗，應可知悉將帳戶資料交付陌生之他人，極可能
      使取得帳戶資料者藉帳戶取得不法犯罪所得，且隱匿帳戶
      內資金之實際取得人之身分，以逃避追查。質言之，依當
      前社會一般人之智識程度與生活經驗，對於非依正常程序
      要求提供金融帳戶金融卡或密碼並給付相當報酬者，應可
      預見極可能係為取得人頭帳戶供作犯罪工具使用或隱匿金
      流追查。查被告於審理時自陳：其高中肄業、會使用網路
      、社群軟體，曾擔任香環製作人員。其知道申設金融帳戶
      並不困難，不能任意將金融帳戶提款卡交付陌生人使用，
      將其申設金融帳戶交予陌生人使用可能造成金流斷點等語
      （見本院卷第46、77頁），堪認被告為具有一定智識程度
      、而非離群索居之人，且無任何接觸相關媒體資訊之困難
      ，對於不具深厚信賴關係之他人取得上揭帳戶提款卡及密
      碼，極可能供他人作為收受、提領詐欺款項使用，並以此
      方式遮斷金流、躲避檢警追查，當可預見，對於上情自難
      諉為不知。
　　⒉觀諸被告提出與暱稱「劉雲瑜」、「陳主管」LINE對話紀
      錄，如下所示（A：被告；B：暱稱「劉雲瑜」；C：「陳
      主管」）：
　　　⑴不詳日期下午5時6分起至下午5時24分
　　　　B：簡單來說 就是我們有跟公司合作找你們假裝是裡面
           員工 公司把薪水發進你給的戶頭 公司在（應為「
           再」之誤寫）自己領出來 這樣就可以增加人事成本
            再去聲（應為「申」之誤寫）請盈虧互抵（一本帳
           戶月領30,000 一個月分3期領每期10,000 一期10天
           ）定三個月是因為試用期關係 可以不用勞退勞健保
　　　　A：意思是不用收工什麼的也能領到薪水這樣嗎
　　　　B：稱入職 如有電話抽查 詢問妳是否在我們企業工作 
           妳回答（是）用工作繁忙掛電話即可 公司兼職很簡
           單 不會耽誤到你時間 相當於租用戶頭……（以下省
           略）
　　　　A：這樣就有錢拿了嗎（表情貼圖）
　　　　B：對的 很簡單的喔 賬（應為「帳」之誤寫）戶不用
           有錢 配合寄出提款卡 存摺就可以合作 你這邊是要
           跟公司合作幾個銀行賬（應為「帳」之誤寫）戶
　　　　A：我怕被騙欸
　　　　　（以下省略）
　　　　B：這個兼職我自己也有在做的 放心合作的　　 　 　
　　　⑵不詳時間下午5時47分起至下午9時31分
　　　　C：好的 那你買完菜 去7-11用密碼 用好密碼包裝好 
           拍傳給我 我這邊馬上給你安排地址
　　　　A：希望不是騙人的（表情貼圖）
　　　　C：不會的 你放心好了
　　　　　（以下省略）
　　　　A：我真的會怕 我很怕你們騙我
　　　　C：放心的 我們都是正規合法的公司
　　　　A：真的嗎 我很怕欸 第一次會領到多少
　　　　　（以下省略）
　　　　C：寄好麻煩把單據跟發票拍給我.
　　　　A：好的 希望不是騙人的....
　　　　　（以下省略）　　 　　 　　 　 　　 　　 　
　　　　C：後續有什麼事情可以聯絡我 也可以聯繫客服喔
　　　　A：希望你不會封鎖我
　　　　　（以下省略）
　　　　C：希望這份兼職能給你帶來一份收入喔
　　　　A：希望不是騙我的　　　 　　　 　　　 　　　  　
　　　上開對話過程，有被告提出通訊軟體LINE對話內容翻拍照
      片64張附卷可參（見第34681號偵卷第21至55頁）。自上
      開對話內容觀之，被告曾數度向暱稱「劉雲瑜」、「陳主
      管」表示懷疑或質疑上開輕鬆工作可賺取報酬等情，足徵
      被告主觀上對於前揭租用帳戶工作之合法性、正當性已有
      疑心。被告於檢察事務官調查、本院審理時陳稱：其僅以
      通訊軟體LINE與暱稱「劉雲瑜」、「陳主管」聯絡，未曾
      見過暱稱「劉雲瑜」、「陳主管」。其不知道如何確保暱
      稱「劉雲瑜」、「陳主管」依約返還提款卡等語（見第34
      681號偵卷第115頁、本院卷第77頁），足見被告與暱稱「
      劉雲瑜」、「陳主管」未曾謀面且素不相識，毫無信賴基
      礎可言，足徵被告在未確實瞭解該人真實身分為何，亦無
      任何確認或可靠保全措施之情況下，即將系爭帳戶資料提
      供予素不相識之陌生人，使該帳戶置於自己支配範疇之外
      ，堪認被告對上開帳戶提款卡等資料交由他人使用之情形
      毫不在意。是以，被告主觀上雖已預見將上開金融帳戶資
      料提供予不詳之人使用，可能供作詐欺等財產犯罪使用，
      且將有款項自該帳戶出入，然為圖賺取報酬，仍抱持僥倖
      心態，率爾交付前揭帳戶資料，足徵被告主觀上應有容任
      他人取得上開金融帳戶之存摺或金融卡後，持以實施詐欺
      財產犯罪，亦不違背其等本意之幫助詐欺取財、一般洗錢
      之不確定故意甚明。被告雖辯稱：對方說是幫企業取得稅
      務優惠使用等語（見本院卷第46頁），惟查，被告與暱稱
      「劉雲瑜」、「陳主管」間毫無堅實之信賴關係，豈可能
      僅依暱稱「劉雲瑜」、「陳主管」之保證，即率予輕信？
      被告所辯不合常理，不足採信。
　　⒊觀諸被告與暱稱「劉雲瑜」之對話內容，可知上述租用帳
      戶工作內容僅為提供金融帳戶及向他人騙稱在某公司工作
      ，幾乎不必付出心力實際執行任何工作，即可獲取每本帳
      戶每月3萬元報酬，且提供金融帳戶數量愈多報酬愈多，
      有被告提出通訊軟體LINE對話內容翻拍照片3張附卷可參
      （見第34681號偵卷第41、49頁），上開情狀顯與一般出
      租金融機構帳戶供他人作為人頭帳戶使用之情形殊無二致
      。又查，一般人在正常情況下，均得自由申辦金融帳戶，
      過程簡易方便，已如前述，被告於本院審理時亦供稱：其
      知道申辦金融帳戶並不困難，只要填寫文件及提供身分證
      件即可等語（見本院卷第46頁）。衡諸現今社會工作競爭
      激烈，竟有幾乎不需勞動、只需提供開戶程序簡單方便之
      金融帳戶或口頭應付他人騙稱在某公司工作，即可獲取高
      額報酬之工作，實與現今勞動市場任職及領取薪資數額之
      常情有違。參以被告具有相當智識程度，且被告於檢察事
      務官詢問及本院審理時均供稱：其知道不用做任何事情，
      僅需提供金融帳戶即可獲得每10日1萬元報酬並不合理等
      語明確（見第34681號偵卷第114頁、本院卷第77頁）。是
      以，其對於出租帳戶予來路不明之公司，即可輕鬆坐獲前
      述高額酬勞，如此不符常情之事，被告實難推諉不知、或
      謂毫無察覺上開租用帳戶工作僅屬幌子而已。衡以系爭帳
      戶於告訴人陳益君匯入第一筆遭詐欺款項前，僅剩餘59元
      而已（計算式：48,044－47,985＝59元），帳戶內餘額甚少
      ，而與常見交付個人帳戶予不具任何信賴關係者即詐欺者
      使用時，多會將該帳戶內餘額清空或僅餘少許金額之情形
      相符。綜合上開情節，及依被告年齡、智識及經驗，其對
      於上開帳戶提款卡嗣後被作為不法目的使用，甚至是遭詐
      欺犯利用作為詐欺犯罪受款、提領之用，並進而使詐欺犯
      詐欺被害人財產之結果發生等情，應有所預見，然仍寄交
      系爭帳戶提款卡，其預見該等帳戶工具淪為他人財產犯罪
      使用之可能性，猶將系爭帳戶存摺、提款卡、密碼交予不
      詳之人，其容認他人將系爭金融帳戶供作詐騙犯罪及提領
      詐欺所得隱匿去向造成金流斷點使用之心態，可見一斑。
      參核上揭各情，被告心態上無非已彰顯縱有人以其金融帳
      戶實施詐欺取財及洗錢之犯罪，亦不違背其本意之不確定
      故意。
　㈢綜上所述，被告所辯與卷內客觀事證不符且與常情有違，不
    足採信。本案事證明確，被告犯行堪以認定，應依法論科。
三、論罪科刑
  ㈠按刑法上之幫助犯，係對於犯罪與正犯有共同之認識，而以
    幫助之意思，對於正犯資以助力，而未參與實施犯罪之行為
    者而言（最高法院88年度台上字第1270號判決意旨參照）。
    是以，如未參與實施犯罪構成要件之行為，且係出於幫助之
    意思提供助力，即屬幫助犯，而非共同正犯。查被告提供上
    開帳戶提款卡予詐欺者，供詐欺者使用該帳戶收受詐欺取財
    款項，而遂行詐欺取財之犯行，顯係以幫助他人犯罪之意思
    ，參與詐欺取財構成要件以外之行為，而屬幫助詐欺取財行
    為。
　㈡按提供金融帳戶提款卡及密碼供他人使用，嗣後被害人雖匯
    入款項，然此時之金流仍屬透明易查，在形式上無從合法化
    其所得來源，未造成金流斷點，尚不能達到掩飾或隱匿特定
    犯罪所得之來源、去向及所在之作用，須待款項遭提領後，
    始產生掩飾、隱匿之結果。故而，行為人提供金融帳戶提款
    卡及密碼，若無參與後續之提款行為，即非洗錢防制法第2
    條第2 款所指洗錢行為，無從成立一般洗錢罪之直接正犯。
    惟金融帳戶乃個人理財工具，依我國現狀，申設金融帳戶並
    無任何特殊限制，且可於不同之金融機構申請多數帳戶使用
    ，是依一般人之社會通念，若見他人不以自己名義申請帳戶
    ，反而收購或借用別人之金融帳戶以供使用，並要求提供提
    款卡及告知密碼，則提供金融帳戶者主觀上如認識該帳戶可
    能作為對方收受、提領特定犯罪所得使用，對方提領後會產
    生遮斷金流以逃避國家追訴、處罰之效果，仍基於幫助之犯
    意，而提供該帳戶之提款卡及密碼，以利洗錢實行，仍可成
    立一般洗錢罪之幫助犯。查：
　　⒈詐欺者所為已該當刑法第339條第1項之詐欺取財罪，屬洗
      錢防制法第3條第2款之特定犯罪。詐欺者利用系爭帳戶供
      如附表所示被害人匯款，並由詐欺者將如附表所示款項提
      領一空，所為已切斷與詐欺取財犯罪間之聯結，而形成金
      流斷點，讓檢警無從或難以追查該詐欺取財犯罪所得去向
      及所在，事實上產生隱匿詐欺取財不法所得之效果，核與
      洗錢防制法第2條第2款規定洗錢行為之要件相合。
　　⒉被告於提供前揭帳戶提款卡予暱稱「陳主任」、「劉雲瑜
      」後，並無參與後續提款行為，揆諸上開說明，即非洗錢
      防制法第2條第2款所指洗錢行為，無從成立一般洗錢既遂
      罪之直接正犯。惟被告主觀上預見將金融帳戶提款卡及密
      碼交予他人，該帳戶可能遭該他人用於收受、提領詐欺犯
      罪所得之用，並因而產生遮斷金流致使檢警難以追查之效
      果，仍基於幫助之犯意，提供前述帳戶以利一般洗錢犯罪
      實行，業經認定如前，揆諸上開說明，亦應成立幫助一般
      洗錢罪。
　㈢核被告所為，係犯刑法第30條第1項前段、第339條第1項之幫
    助詐欺取財罪及刑法第30條第1項前段、洗錢防制法第14條
    第1項之幫助一般洗錢罪。
　㈣查被告雖將系爭帳戶提款卡及密碼交予暱稱「劉雲瑜」、「
    陳主管」及其同夥使用，惟被告僅與暱稱「劉雲瑜」、「陳
    主管」以網際網路方式接觸，而未實際碰面，對於詐欺正犯
    究竟有幾人，則非其所能預見，本案亦無證據足資證明暱稱
    「劉雲瑜」、「陳主管」、向附表所示被害人實施詐術及提
    領詐騙款項之人均為不同之多人，或確有3人以上之共同正
    犯參與本案詐欺取財犯行，依罪證有疑利於被告之原則，尚
    難認本案有刑法第30條第1項前段、第339條之4第1項第2款
    之幫助犯加重詐欺取財罪之情形，附此敘明。
　㈤被告以一提供系爭帳戶提款卡行為，幫助詐欺正犯詐欺如附
    表所示被害人財物既遂、幫助從事一般洗錢既遂行為，係以
    一行為而觸犯數罪名，為想像競合犯，應依刑法第55條前段
    規定，從一情節較重之幫助一般洗錢罪處斷。
　㈥另臺灣臺中地方檢察署檢察官以110年度偵字第40065號移送
    併辦部分（參見本院卷第23、24頁所示）即如附表編號2所
    示，與本案起訴被告如附表編號1所示部分，因被告係提供
    同一金融帳戶供詐欺成員為詐欺取財及一般洗錢犯行使用，
    具有想像競合犯之裁判上一罪關係，而為起訴效力所及，故
    併予審酌。
　㈦被告係幫助犯，審酌其幫助詐欺取財、幫助一般洗錢行為並
    非直接破壞被害人之財產法益，且其犯罪情節較詐欺取財、
    一般洗錢犯行之正犯輕微，爰就幫助一般洗錢罪依刑法第30
    條第2項規定按正犯之刑減輕之。
　㈧爰以行為人之責任為基礎，並審酌被告為圖小利，竟率爾提
    供系爭帳戶提款卡予詐欺者使用，助長詐欺取財犯罪，且同
    時使詐欺者得以隱匿其真實身分，製造金流斷點，造成執法
    人員難以追查詐欺取財正犯之真實身分，徒增被害人尋求救
    濟之困難性，並造成如附表所示被害人蒙受上開財產損失，
    犯罪所生危害非輕；參以被告未實際參與本案詐欺取財、一
    般洗錢之正犯犯行；另被告否認犯行，未與如附表所示被害
    人達成和解並賠償損失之犯後態度，兼衡其智識程度、生活
    狀況（見偵卷第117頁、本院卷第79頁）等一切情狀，量處
    如主文所示之刑，並就罰金刑部分諭知易服勞役之折算標準
    。
四、沒收部分
　㈠被告於本院審理時供稱：暱稱「陳主管」雖允諾給予其每個
    帳戶每月3萬元作為報酬，但其並未拿到等語（見本院卷第4
    6頁），由此觀之，尚難認被告有因提供系爭帳戶提款卡而
    獲得報酬，且卷內尚乏證據證明被告就此獲有報酬，自無從
    遽認被告有何實際獲取之犯罪所得，爰不予諭知沒收或追徵
    其價額。
　㈡另如附表所示被害人匯入系爭帳戶之款項，係由詐欺者提領
    一空，非屬被告所有，亦非在被告實際掌控中，被告就所隱
    匿之財物不具所有權及事實上處分權，無從依洗錢防制法第
    18條第1 項就所提領全部金額諭知沒收，併予敘明。　
據上論斷，應依刑事訴訟法第299條第1項前段，洗錢防制法第14
條第1項，刑法第11條前段、第30條第1項前段、第2項、第339條
第1項、第55條、第42條第3項，刑法施行法第1條之1第1項，判
決如主文。
本案經檢察官詹益昌提起公訴、檢察官蔣志祥移送併辦，檢察官
林卓儀到庭執行職務。
中　　華　　民　　國　　111 　年　　4 　　月　　28　　日
                  刑事第五庭  審判長法  官  唐中興
                                    法  官  黃龍忠
                                    法  官  李怡真
以上正本證明與原本無異。
如不服本判決應於收受送達後20日內向本院提出上訴書狀，並應
敘述具體理由；其未敘述上訴之理由者，應於上訴期間屆滿後20
日內向本院補提理由書（均須按他造當事人之人數附繕本）「切
勿逕送上級法院」。
告訴人或被害人如不服判決，應備理由具狀向檢察官請求上訴，
上訴期間之計算，以檢察官收受判決正本之日起算。
　　　　                            書記官  林怡君
中　　華　　民　　國　　111 　年　　4 　　月　　29　　日
附錄本案論罪科刑法條全文：
中華民國刑法第30條
幫助他人實行犯罪行為者，為幫助犯。雖他人不知幫助之情者，
亦同。
幫助犯之處罰，得按正犯之刑減輕之。

中華民國刑法第339條
意圖為自己或第三人不法之所有，以詐術使人將本人或第三人之
物交付者，處5年以下有期徒刑、拘役或科或併科50萬元以下罰
金。
以前項方法得財產上不法之利益或使第三人得之者，亦同。
前二項之未遂犯罰之。

洗錢防制法第14條
有第二條各款所列洗錢行為者，處7年以下有期徒刑，併科新臺
幣5百萬元以下罰金。
前項之未遂犯罰之。
前二項情形，不得科以超過其特定犯罪所定最重本刑之刑。
附表：（時間：民國；金額：新臺幣）
編號 被害人 遭詐欺方式 匯款時間、金額 所憑證據及其卷內位置 備註 1 陳益君 詐欺成員自110年7月20日晚上6時47分許起，接續假冒「台糖易購網」工作人員及國泰世華商業銀行客服人員，致電陳益君並佯稱：因駭客入侵，導致訂單錯誤，須依指示操作以取消扣款云云，致使陳益君誤信為真，因而陷於錯誤，於右列時間，在其位於臺北市之住家內，以網路轉帳方式，匯款右列金額至陳冠欣申設中華郵政股份有限公司帳號00000000000000號帳戶內，該款項旋遭提領一空。 110年7月20日晚上7時38分匯款4萬7,985元 ⒈告訴人陳益君於警詢中指訴（第34681號偵卷第15-18頁） ⒉陳冠欣申設郵局帳戶之金融卡變更資料、基本資料及交易明細（第34681號偵卷第57-59頁） ⒊陳益君申設中國信託商業銀行帳戶交易明細（第34681號偵卷第77頁） 如110年度偵字第34681號起訴書所示    110年7月20日晚上7時39分匯款4萬7,985元   2 許雅琳 詐欺成員自110年7月20日晚上7時30分許起，接續假冒金石堂網路書店工作人員及聯邦商業銀行客服人員，致電向許雅琳佯稱：因先前網路購買商品條碼貼錯，須配合指示操作網路銀行取消交易云云，致使許雅琳誤信為真，因而陷於錯誤，於右列時間，以網路轉帳方式，匯款右列金額至陳冠欣申設上開帳戶內，該款項旋遭提領一空。 110年7月20日晚上8時21分匯款4萬9,986元 ⒈被害人許雅琳於警詢中陳述（第40065號偵卷第21-23頁） ⒉陳冠欣申設郵局帳戶基本資料及交易明細（第40065號偵卷第24之1-26頁） ⒊許雅琳申辦中國信託商業銀行帳戶之存摺封面、內頁及交易明細（第40065號偵卷第45-51頁） 如110年度偵字第40065號移送併辦意旨書所示